臺灣板橋地方法院交通事件裁定　　　　　　　　　　九十一年度交聲字第八八二號
　　原處分機關　交通部公路總局臺北區監理所
　　異　議　人
　　即受處分人　甲○○
右列異議人即受處分人因違反道路交通管理處罰條例案件，對於交通部公路總局臺北
區監理所九十一年四月二十九日所為之處分（原處分案號：北監五字第裁四○－Ｃ0
0000000號），聲明異議，本院裁定如左：
    主  文
異議駁回。
    理  由
一、聲明異議意旨略以：異議人即受處分人甲○○於民國九十一年三月三日上午八時
    許，駕駛車號ＡＮ－○八一七號自用小貨車，行經樹林陸橋樹林端往迴龍方行駛
    ，駛至橋頭後切換至右轉車道，並未任意駛出邊線，警員舉發理由謂異議人係由
    中間車道跨越雙白線切入右轉車道，恐係其遠距離目視誤差所致，以致舉發有誤
    ，且警員舉發異議人係駛出邊線違規，此與跨越雙白線行駛，係不同違規事實，
    顯有不符，爰提出聲明異議云云。
二、按雙白實線設於路段中，用以分隔同向車道，並禁止變換車道；又汽車駕駛人爭
    道行駛，而任意駛出邊線，或任意跨越兩條車道行駛者，處新臺幣六百元以上一
    千八百元以下罰鍰；又汽車駕駛人，違反道路交通管理處罰條例第四十五條規定
    者，除依原條款處罰鍰外，並予記違規點數一點，道路交通標誌標線號誌設置規
    則第一百四十九條第一項第一款第七目、道路交通管理處罰條例第四十五條第十
    二款、第六十三條第一項第一款分別定有明文。
三、查本件異議人即受處分人甲○○，於民國九十一年三月三日上午八時四十五分許
    ，駕駛車號ＡＮ－○八一七號自用小客貨車，行經臺北縣樹林市○○路、大安路
    交岔路口（即樹林陸橋樹林端下橋處）時，為爭道行駛，自外側車道向右駛越分
    隔車道之雙白實線，變換車道至右轉專用道之違規事實，業經臺北縣政府警察局
    樹林分局查報函陳舉發無誤，有該分局九十一年四月十一日樹警交裁字第○九一
    ○○○七八八○號書函影本一紙附卷可稽。異議人雖具狀並到庭辯稱：伊當時係
    駛至車道分隔線缺口，始變換車道至右轉專用道，並非逕行駛越雙白線至右轉專
    用道，舉發警員目視有誤云云，惟舉發警員黃冠揚到庭證稱：當時伊在樹林陸橋
    往迴龍方向下橋後過號誌約十公尺處右邊路側執行交通稽查，見到異議人車輛下
    橋後，駛至號誌前，即先切到外側車道，已超過右轉車道缺口，即直接駛越雙白
    線變換車道至右轉車道，然異議人車輛並未右轉，又向左變換至直行車道向前行
    駛，伊才將之攔停舉發等語明確（見本院九十一年六月二十五日訊問筆錄），並
    提出違規現場照片四張及繪製違規現場簡圖一紙附卷佐證，衡諸本件舉發警員與
    異議人素不相識，亦無仇怨，其執行公務，自無任意誣陷異議人之理可言，況舉
    發警員執勤位置距異議人違規地點非遠，舉發警員亦應無誤判之情，而異議人僅
    空言泛稱其無上開違規之情，要難採信，是綜上所述，堪認異議人上開違規事實
    無訛。從而，原處分機關據以援引上開規定，裁處罰鍰新臺幣六百元，並記違規
    點數一點，並無不當。本件異議為無理由，應予駁回。
四、據上論斷，應依道路交通案件處理辦法第十九條，裁定如主文。
中      華      民      國    九十一    年      六      月    二十八    日
                                    臺灣板橋地方法院交通法庭
                                        法  官  彭  全  曄
右正本證明與原本無異
如不服本裁定應於送達後五日內向本院提出抗告狀
                                        書記官  梁  宜  庭
中      華      民      國    九十一    年      七      月      三      日
